【裁判字號】    97,訴,1287
【裁判日期】    970428
【裁判案由】    毒品危害防制條例
【裁判全文】
臺灣板橋地方法院刑事判決              97年度訴字第1287號
公  訴  人  臺灣板橋地方法院檢察署檢察官
被      告  丙○○
上列被告因毒品案件，經檢察官提起公訴（97年度毒偵字第50號
），本院以簡式審判程序審理，判決如下：
    主  文
丙○○施用第一級毒品，累犯，處有期徒刑捌月；附表編號一所
示之物，均沒收銷燬之。又施用第二級毒品，累犯，處有期徒刑
肆月；附表編號二所示之物，均沒收銷燬之、編號三之物，均沒
收之。應執行有期徒刑拾月；附表編號一、二所示之物，均沒收
銷燬之、編號三之物，均沒收之。
    事實及理由
一、本件係依刑事訴訟法第273 條之1 第1 項規定，以簡式審判
    程序審理，合先敘明。
二、本件除被告丙○○施用第2 級毒品之方式、地點，應補充記
    載為：在其原臺北縣林口鄉○○○街21號7 樓租屋處，以將
    第2 級毒品甲基安非他命置入吸食器用火燒烤吸其煙氣方式
    施用（原起訴書記載為：在林口鄉某處），暨證據部分加列
    ：被告於本院準備程序、審理程序之自白（見本院97年4 月
    16日準備程序筆錄、審判筆錄）外，其餘之犯罪事實、證據
    ，均引用如附件起訴書之記載。
三、核被告丙○○所為，係犯毒品危害防制條例第10條第1 項、
    第2 項之罪，被告施用各該毒品前持有各該毒品之行為，為
    各該施用之高度行為所吸收，均不另論罪；所犯如上2 罪，
    犯意個別、行為互殊，要件亦異，為數罪，應予分論併罰。
    被告有如起訴書所述前案，並經執行完畢（本院於起訴書第
    1 頁倒數第7 行保護管束後補充：95年4 月18日縮刑期滿執
    行完畢），有本院97年4 月16日列印之臺灣高等法院被告前
    案紀錄表在卷可稽，其於有期徒刑執行完畢後之5 年以內，
    再故意犯本件有期徒刑以上之2 罪，均為累犯，應各依法加
    重其刑；爰審酌被告素行、動機、目的、施用毒品所生危害
    ，以及犯罪後坦承犯行之態度，暨衡量連續犯廢除後關於施
    用毒品犯行刑罰裁量基礎衡平原則，以及犯罪後坦承犯行之
    態度等一切情狀，酌情分別量處如主文所示之刑，並定其應
    執行刑。扣案如主文所示之物，應依法宣告沒收銷燬或沒收
    之。至附表編號四之物，被告於本院否認為其所有，復查與
    本件施用犯行，並無必然牽連，應不為沒收宣告，附此敘明
    。
據上論斷，應依刑事訴訟法第273 條之1 第1 項、第299 條第1
項前段、第310 條之2 、第454 條第2 項，毒品危害防制條例第
10條第1 項、第2 項、第18條第1 項，刑法第11條前段、第47條
第1項 、第51條第5 款、第38條第1 項第2 款，判決如主文。
本案經檢察官吳文正到庭執行職務。
中    華    民    國    97    年    4     月    28    日
                        刑事第5 庭法  官  黎錦福
上列正本證明與原本無異。
如不服本判決，應於判決送達後10日內敘明上訴理由，向本院提
出上訴狀（應附繕本），上訴於臺灣高等法院。
                                  書記官  蔡麗春
中    華    民    國    97    年    4     月    28    日
附錄本案論罪科刑法條全文：
毒品危害防制條例第10條
施用第一級毒品者，處6 月以上5 年以下有期徒刑。
施用第二級毒品者，處3 年以下有期徒刑。
附表：
一、第1 級毒品海洛因12小包（29.09 公克）。
二、第2 級毒品安非他命8 小包（毛重16.56 公克）。
三、吸食器2 組、摻食吸管2 支、玻璃球管2 支、分裝袋10個。
四、電子磅秤1 個。
........................................................
附件：
臺灣板橋地方法院檢察署檢察官起訴書
                                      97年度毒偵字第50號
    被      告  丙○○  男  32歲（民國○○年○月○日生）
                        住桃園縣蘆竹鄉坑子村11鄰貓尾崎13
                          之1號
                        國民身分證統一編號：Ｚ000000000號
上列被告因違反毒品危害防制條例案件，業經偵查終結，認應提
起公訴，茲敘述犯罪事實、證據並所犯法條如下：
          犯罪事實
一、丙○○前因施用毒品案件，經臺灣桃園地方法院裁定送觀察
    、勒戒，因有繼續施用毒品之傾向，經同法院裁定送強制戒
    治，復經同法院裁定停止強制戒治，於民國89年3 月28日釋
    放出所付保護管束，於89年10月18日保護管束期滿而執行完
    畢，並由臺灣桃園地方法院檢察署檢察官以89年度戒偵字第
    610 號為不起訴處分確定；又因施用毒品案件，經同法院裁
    定送強制戒治，復經同法院裁定停止強制戒治，於92年12月
    16日釋放出所付保護管束，於93年1 月9 日保護管束期滿而
    執行完畢，並由臺灣桃園地方法院檢察署檢察官以91年度毒
    偵字第2809號、92年度毒偵字第431 號提起公訴，經同法院
    以92年度訴字第764 號判處有期徒刑4 月、8 月確定，合併
    定執行刑為11月，於94年6 月28日執行完畢；另因施用毒品
    案件，經同法院於94年2 月3 日以93年度訴字第1469號判決
    有期徒刑6 月、8 月確定，合併定執行刑為11月，於94年12
    月22日假釋出監付保護管束。詎其猶不知悔改，基於施用毒
    品之犯意，於96年12月12日中午，在臺北縣林口鄉某處，施
    用第二級毒品甲基安非他命。復基於施用毒品之犯意，於96
    年12月12日下午4 時許，在臺北縣林口鄉○○○街21號7 樓
    ，施用第一級毒品海洛因。嗣於同日17時45分許許，為警在
    上址查獲，並扣得海洛因12小包 (29.09 公克)、 安非他命
    8 小包 (毛重16.56 公克)、 電子磅秤1 個、吸食器2 組、
    摻食吸管2 支、玻璃球管2 支、分裝袋10個等。
二、案經桃園縣政府警察局龜山分局報告偵辦。
          證據並所犯法條
一、證據清單及待證事實
 (一) 被告丙○○於警詢及偵查中之供述。
（二）臺灣檢驗科技股份有限公司濫用藥物尿液檢驗報告（編號
      96J-0088）：
      證明被告確有施用第一級毒品海洛因及第二級毒品甲基安
      非他命之事實。
（三）扣案之海洛因12小包、安非他命8 小包：
      證明被告確有持有第一級毒品海洛因及第二級毒品安非他
      命之事實。
二、核被告所為，係犯毒品危害防制條例第10條第1 項、第2 項
    施用第一級毒品海洛因及第二級毒品甲基安非他命罪嫌。被
    告施用前後持有第一級毒品海洛因及第二級毒品安非他命之
    行為，為施用第一級毒品及第二級毒品犯行所吸收，不另論
    罪。扣案之物請依法宣告沒收銷燬。
三、依毒品危害防制條例第23條第2 項、刑事訴訟法第251 條第
    1 項提起公訴。
    此  致
臺灣板橋地方法院
中    華    民    國    97    年    1     月    28    日
                              檢  察  官  乙○○
                                          甲○○
上開正本證明與原本無異
中    華    民    國    97    年    3     月    6     日
                              書  記  官
附錄本案所犯法條全文
毒品危害防制條例第10條
施用第一級毒品者，處6 月以上5 年以下有期徒刑。
施用第二級毒品者，處3 年以下有期徒刑。


司法院資訊處製作；財團法人民間司法改革基金會備份。
